【裁判字號】    89,易,1231
【裁判日期】    890803
【裁判案由】    毒品危害防制條例
【裁判全文】
臺灣桃園地方法院刑事判決                        八十九年度易字第一二三一號
    公  訴  人  臺灣桃園地方法院檢察署檢察官
    被      告  甲○○
右列被告因違反毒品危害防制條例案件，經檢察官提起公訴（八十九年度偵緝字第三
五六號），本院判決如左：
        主  文
甲○○連續施用第二級毒品，處有期徒刑伍月，如易科罰金以參佰元折算壹日，扣案
第二級毒品安非他命壹小包（鑑析用罄後餘：二‧四五四二公克）、安非他命吸食器
壹組及塑膠瓢壹支均沒收銷燬。
        事  實
一、甲○○前因施用第二級毒品安非他命案件，經本院於民國八十七年六月二十六日
    以八十七年度毒聲字第五七八號裁定令入臺灣桃園看守所附設勒戒處所施以觀察
    、勒戒後，認無繼續施毒品之傾向，嗣由臺灣桃園地方法院檢察署檢察官於八十
    七年七月二十三日（起訴書誤載為八十七年六月三十日）以該署八十七年度偵字
    第五○八三號、第一○六七二號予以不起訴處分確定在案，嗣於不起訴處分確定
    後，復因施用第二級毒品安非他命案件，經本院於八十七年十月二十二日以八十
    七年度毒聲字第二二八五號裁定令入臺灣桃園看守所附設勒戒處所施以觀察、勒
    戒後，復因認無繼續施毒品之傾向，再由臺灣桃園地方法院檢察署檢察官於八十
    八年二月二十三日（起訴書誤載為八十八年二月九日）以該署八十七年度偵緝字
    第一三○號予以不起訴處分確定，詎甲○○仍不知悔悟，竟又基於施用第二級毒
    品安非他命之概括犯意，於八十八年五月二日下午七（八）時許及同年五月九日
    下午六（七）時許（起訴書誤載為五月十日左右），在桃園縣桃園市○○街一七
    七號第六○一室（起訴書誤載為不詳地點），連續施用第二級毒品安非他命二次
    ，嗣於八十八年五月十日下午三時二十分許，在上址桃園市○○街一七七號第六
    ○一室為警查獲，並扣得甲○○所有之第二級毒品安非他命乙小包（淨重二‧四
    九四七公克，取樣○‧○四○五公克，鑑析用罄後餘：二‧四五四二公克）、安
    非他命吸食器乙組及塑膠瓢乙支（起訴書漏載該支塑膠瓢），始知上情。
二、案經桃園縣警察局大園分局報請臺灣桃園地方法院檢察署檢察官偵查起訴。
    理  由
一、訊據被告甲○○對於右揭犯罪事實迭於本院審理中坦承不諱，又被告為警查獲當
    日所採集之尿液，經送請檢驗之結果，亦呈有安非他命陽性反應，有桃園縣衛生
    局八十八年五月二十一日不法藥物尿液檢定書乙紙在卷可稽，再為警所查扣之該
    小包結晶物體，經本院送請憲兵司令部鑑驗之結果，亦確係第二級毒品安非他命
    無訛（淨重二‧四九四七‧○六三一公克，取樣○‧○四○五公克，鑑析用罄後
    餘：二‧四五四二公克），有憲兵司令部刑事鑑驗中心八十九年六月二十八日（
    八九）綱得字第○八五二○號鑑驗通知書乙紙在卷足憑（鑑驗通知書將鑑析用罄
    後重量誤載為：○‧四五四二公克），更有安非他命吸食器乙組及乙支塑膠瓢乙
    支扣案足憑（經送驗結果，均殘留有第二級毒品安非他命殘渣，有憲兵司令部刑
    事鑑驗中心八十九年六月二十六日（八九）綱得字第○八五一二號鑑驗通知乙紙
    附卷足按），復且被告前因施用第二級毒品安非他命案件，經本院於八十七年六
    月二十六日以八十七年度毒聲字第五七八號裁定令入臺灣桃園看守所附設勒戒處
    所施以觀察、勒戒後，認無繼續施毒品之傾向，嗣由臺灣桃園地方法院檢察署檢
    察官於八十七年七月二十三日以該署八十七年度偵字第五○八三號、第一○六七
    二號予以不起訴處分確定在案，嗣於不起訴處分確定後，復因施用第二級毒品安
    非他命案件，經本院於八十七年十月二十二日以八十七年度毒聲字第二二八五號
    裁定令入臺灣桃園看守所附設勒戒處所施以觀察、勒戒後，復因認無繼續施毒品
    之傾向，再由臺灣桃園地方法院檢察署檢察官於八十八年二月二十三日以該署八
    十七年度偵緝字第一三○號予以不起訴處分確定乙節，更有本院八十七年度毒聲
    字第五七八號、第二二八五號裁定、臺灣桃園地方法院檢察署八十七年度偵字第
    五○八三號、第一○六七二不起訴處分書，及同署八十七年度偵緝字第一三○號
    不起訴處分書各乙紙在卷可稽，顯見本件被告係於五年內『三犯』毒品危害防制
    條例第十條第二項之罪，是本件事證明確，被告犯行洵堪認定，應予依法論科。
二、核被告所為係犯毒品危害防制條例第十條第二項之施用第二級毒品罪，其施用前
    後持有毒品之低度行為應為施用之高度行為所吸收，不另論罪，又被告先後二次
    施用第二級毒品安非他命之犯行，時間緊接，觸犯犯罪構成要件相同之罪名，顯
    係基於概括犯意為之，應依刑法第五十六條連續犯之規定，以一罪論，並依法加
    重其刑，又公訴人固漏未就被告於八十八年五月二日該次施用第二級毒品安非他
    命之犯行據以起訴，惟因此部分與公訴人前開起訴並經本院判決有罪部分，有連
    續犯裁判上一罪之關係，本院自得併予審理，在此敘明。爰審酌被告之犯罪動機
    、目的、手段，及其品性、生活狀況、智識程度、犯罪所生危害，施用期間，及
    犯罪後已坦承犯行，犯罪後態度尚稱良好等一切情狀，量處如主文所示之刑，並
    諭知易科罰金之折算標準，以資懲儆。
三、至為警所查獲之該小包結晶物品（淨重二‧四九四七公克，取樣○‧○四○五公
    克，鑑析用罄後餘：二‧四五四二公克）、為第二級毒品安非他命，此節已如前
    述，屬違禁物，應依毒品危害防制條例第十八條第一項前段之規定，沒收銷燬之
    ，又另扣案之乙組安非他命吸食器及乙支塑膠瓢，均內含有第二級毒品安非他命
    殘渣，有憲兵司令部刑事鑑驗中心八十九年六月二十六日（八九）綱得字第○八
    五一二號鑑驗通知乙紙附卷足按，查為警所查扣之該組安非他命吸食器及該支塑
    膠瓢，既均因內含有第二級毒品安非他命殘渣，致於物理外觀上業與該組安非他
    命吸食器及該支塑膠瓢附合而難予析離，且如強予析離於經濟上亦須所費不貲，
    是依社會一般通念，該組安非他命吸食器及該支塑膠瓢與殘餘第二級毒品安非他
    命殘渣，顯業已結合成為一體而無從強加析離，是安非他命既屬毒品危害防制條
    例第十八條第一項前段所規定之違禁物，又因為警所查扣之該組安非他命吸食器
    及該支塑膠瓢與殘餘安非他命附合無從分離，此節業如所述，自應援依前揭毒品
    危害防制條例第十八條第一項前段之規定，將該組安非他命吸食器及該支塑膠瓢
    沒收銷燬之。
據上論斷，應依刑事訴訟法第二百九十九條第一項前段，毒品危害防制條例二十條第
三項前段（起訴書證據並所犯法條欄誤載為第二十條第三項但書）、第十條第二項、
第十八條第一項前段，刑法第十一條、第五十六條、第四十一條，罰金罰鍰提高標準
條例第二條，判決如主文。
本案經檢察官魏雯祈到庭執行職務。
中      華      民      國    八十九    年      八      月      三      日
                                臺灣桃園地方法院刑事第五庭
                                        法  官  林信旭
右正本證明與原本無異。
如不服本判決，應於判決送達後十日內，向本院提出上訴狀。
書記官  吳一凡
中      華      民      國    八十九    年      八      月      四      日
附錄論罪科刑依據之法條：毒品危害防制條例十條第第二項。
毒品危害防制條例第十條
施用第一級毒品者，處六月以上五年以下有期徒刑。
施用第二級毒品者，處三年以下有期徒刑。


司法院資訊處製作；財團法人民間司法改革基金會備份。
